# 亚马逊海外仓收取的服务费用怎么账务处理？怎么区别是销售费用还是营业成本？

提问人：小小刁刁 Ya123 时间：2021-02-20 12:33:06
公司在美国亚马逊平台开店，亚马逊每 15 天发送一次对账单，对账单中包括销货金额、佣金、基础物流费、海外仓储费等，其中基础物流费、海外仓储费属于合同履约成本吗？如果属于合同履约成本应结转入销售费用还是营业成本？

回答人：chenyiwei
要根据销售业务模式来区分。
例如，企业为了保持对客户订单的快速响应，不论有无订单，都要在亚马逊的仓库中保持一定数量的库存，则此时物流费用和仓储费用就不是与特定的客户合同相关的，更适合于计入管理费用。反之，如果是取得订单后将客户所订购的商品发送到仓库中暂存，后续使用亚马逊的配送服务，则属于合同履约成本。